臺灣屏東地方法院刑事判決　94年度訴字第849號
　　公　訴　人　臺灣屏東地方法院檢察署檢察官
　　被　　　告　乙○○
上列被告因違反毒品危害防制條例案件，經檢察官提起公訴（94
年度毒偵字第1485號）及移送併辦（94年度偵字第2337號、第
2532號 ），本院裁定適用簡式審判程序，判決如下：
     主  文
乙○○連續施用第一級毒品，累犯，處有期徒刑壹年陸月，扣案
之第一級毒品海洛因拾捌包（其中柒包合計淨重拾陸點肆柒公克
，空包裝重參公克；另拾壹包合計淨重拾捌點零參公克、空包裝
重參點伍壹公克）均沒收銷燬之；又連續施用第二級毒品，累犯
，處有期徒刑陸月，扣案之第二級毒品甲基安非他命壹包（毛重
拾玖公克）。應執行有期徒刑壹年拾月，扣案之第一級毒品海洛
因拾捌包（其中柒包合計淨重拾陸點肆柒公克，空包裝重參公克
；另拾壹包合計淨重拾捌點零參公克、空包裝重參點伍壹公克）
、第二級毒品甲基安非他命壹包（毛重拾玖公克）均沒收銷燬之
。
     事  實
一、乙○○前曾因施用毒品案件，先後經檢察官聲請本院裁定觀
    察、勒戒及強制戒治，戒治期滿，經台灣屏東地方法院檢察
    署檢察官於民國90年2 月1 日以90年度戒毒偵字第26號不起
    訴處分確定；又因施用毒品案件，經本院判處有期徒刑8 月
    確定，在93年10月13日執行完畢；嗣後又因施用毒品案件，
    經台灣高等法院高雄分院判處有期徒刑10月確定，尚未執行
    完畢。詎乙○○仍不知戒除毒癮，在戒治期滿及前案執行完
    畢後之5 年內，猶基於施用第一級毒品及第二級毒品之概括
    犯意，自94年1 月間某日起至同年8 月26日凌晨間，連續在
    屏東縣新埤鄉○○路27號、屏東縣九如鄉○○村○○街68巷
    18 號 旁檳榔園內之工寮中等處所，以將第一級毒品海洛因
    攙入香煙中點火後吸食之方式，每天2 至4 次之頻率，施用
    第一級毒品海洛因多次；另自94年1 月間起至同年8 月25日
    晚間，連續在屏東縣新埤鄉○○路27號、屏東縣九如鄉○○
    村○○街68巷18號旁檳榔園內之工寮中等處所，以將第二級
    毒品甲基安非他命放入玻璃球中點火燒烤後，吸食蒸發氣體
    之方式，每天2 次之頻率，連續施用第二級毒品甲基安非他
    命多次。嗣先於94年5 月21日0 時10分，在屏東縣竹田鄉○
    ○村○○路忠義祠前因與持有毒品之謝榮寬同行，經警採尿
    送驗後發現；又於94年6 月8 日12時50分許在屏東縣新埤鄉
    ○○路27號為警查獲，並扣得海洛因7 包（合計淨重16.47
    公克、空包裝重3 公克）、甲基安非他命1 包（毛重19公克
    ）；再於同年8 月26日上午8 時許，為警於屏東縣九如鄉○
    ○村○○街68巷18號旁檳榔園內之工寮內搜索後查獲，並扣
    得海洛因11包（合計淨重18.03 公克、空包裝重3.51公克）
    。
二、案經屏東縣警察局潮州分局報告台灣屏東地方法院檢察署檢
    察官偵查起訴及移送併辦。
     理  由
一、上揭事實，業據被告乙○○於本院審理時供承不諱，而被告
    為警查獲後所採尿液，經送驗結果，確呈嗎啡、甲基安非他
    命之陽性反應，有台灣檢驗科技股份有限公司KＺ0000000000
    00號、KＺ000000000000號、KＺ000000000000號濫用藥物尿液
    檢驗報告各一份可憑；復有第一級毒品海洛因18包、第二級
    毒品甲基安非他命1 包扣案可稽，且該扣案之18包粉末經送
    請法務部調查局鑑定結果，認確為第一級毒品海洛因無誤（
    其中7 包合計淨重16.47 公克，空包裝重3 公克；另11包合
    計淨重18.03 公克、空包裝重3.51公克），有該局94年8 月
    17 日 調科壹字第240003752 號及94年11月18日調科壹字第
    240003926 號鑑定通知書各1 紙附卷可佐；而扣案白色結晶
    1 包經警以台灣尖端先進生技醫藥股份有限公司製造之毒品
    簡易快速篩檢試劑檢驗結果，確呈甲基安非他命之陽性反應
    （毛重19公克），有警卷所附試劑照片可稽；此外並有查獲
    現場之照片在卷可憑，堪認被告上開不利於己之自白確與事
    實相符，足以採信。被告前因施用毒品案件，經檢察官聲請
    本院裁定為觀察、勒戒及強制戒治，戒治期滿，由台灣屏東
    地方法院檢察署檢察官於90年2 月1 日以90年度戒毒偵字第
    26 號 不起訴處分確定，有臺灣屏東地方法院檢察署刑案資
    料查註紀錄表、臺灣高等法院被告前案紀錄表各1 份附卷足
    憑，其於不起訴處分確定後，5 年內再犯施用毒品案件，事
    證明確，洵堪認定。
二、查海洛因、甲基安非他命各為毒品危害防制條例第2 條第2
    項第1 、2 款規定之第一、二級毒品，核被告所為係犯同條
    例第10條第1 項之施用第一級毒品罪、同條第2 項之施用第
    二級毒品罪。被告持有毒品之低度行為，應為施用之高度行
    為所吸收，不另論罪。被告先後多次施用該2 種毒品之行為
    ，均時間緊接，所犯罪名相同，顯係出於概括之犯意為之，
    均為連續犯，爰各依刑法第56條之規定以一罪論，並加重其
    刑；又被告前曾因施用毒品案件，經法院判處有期徒刑8 月
    確定，並於93年10月13日執行完畢，有台灣高等法院被告前
    案紀錄表可證，於5 年內再犯有期徒刑以上之本案2 罪，均
    為累犯，應依法遞加重其刑。爰審酌被告前已有施用傷害致
    死及施用毒品之前科，並屢經勒戒、強制治療、8 月有期徒
    刑之執行及另判處10月有期徒刑未執行完畢，有上開刑案紀
    錄表可查，竟再為本件施用毒品犯行，足見其素行不佳且戒
    治毒癮之意志薄弱，及其犯罪之動機、目的、手段、施用毒
    品危害自身健康及社會風氣、犯罪後坦承犯行，態度良好等
    一切情狀，及檢察官當庭之求刑（施用第一級毒品部分有期
    徒刑1 年6 月、施用第二級毒品部分6 月），各量處如主文
    所示之刑，並定其應執行之刑。扣案之海洛因18包及甲基安
    非他命1 包各為第一、二級毒品，其包裝衡情均應已沾黏該
    毒品而無法剝離，應一體視為毒品，爰均依毒品危害防制條
    例第18條第1 項前段予以沒收銷燬之。
據上論斷，應依刑事訴訟法第299 條第1 項前段、第273 條之1
第1 項，毒品危害防制條例第10條第1 項、第2項、第18條第1項
前段，刑法第11條、第56條、第47條、第51條第5 款，判決如主
文。
本案經檢察官甲○○到庭執行職務。
中　　華　　民　　國　　94　　年　　12　　月　　26　　日
                  刑事第四庭  法  官  莊鎮遠
以上正本證明與原本無異。
如不服本判決應於收受本判決後送達後十日內向本院提出上訴書
狀，其未敘述上訴理由者，並得於提起上訴後十日內向本院補提
理由書狀（均須按他造當事人之人數附繕本）「切勿逕送上級法
院」
中　　華　　民　　國　　94　　年　　12　　月　　26　　日
                              書記官  薛慧茹
附錄論罪科刑法條：
毒品危害防制條例第10條
施用第一級毒品者，處 6 月以上 5 年以下有期徒刑。
施用第二級毒品者，處 3 年以下有期徒刑。
